【裁判字號】    98,上訴,462
【裁判日期】    980205
【裁判案由】    毒品危害防制條例
【裁判全文】
臺灣高等法院刑事判決                 98年度上訴字第462號
上  訴  人
即  被  告  甲○○
                    現於臺灣新竹監獄
上列上訴人因被告毒品危害防制條例案件，不服臺灣桃園地方法
院97年度審訴字第1691號，中華民國97年11月26日第一審判決（
起訴案號：臺灣桃園地方法院檢察署97年度毒偵字第1459號），
提起上訴，本院判決如下：
    主  文
上訴駁回。
    理  由
一、依刑事訴訟法第三百五十條、第三百六十一條、第三百六十
    二條、第三百六十七條規定，不服地方法院之第一審判決而
    上訴者，須提出上訴書狀，並應敘述具體理由，為上訴必備
    之程式；其所提出之書狀未敘述上訴理由，或僅曾以言詞陳
    述上訴理由者，均應於上訴期間屆滿後二十日內補提理由書
    於第一審法院。第一審法院經形式審查，認逾期未補提上訴
    理由者，應定期間先命補正；逾期未補正者，為上訴不合法
    律上之程式，應以裁定駁回。倘已提出上訴理由，但所提非
    屬具體理由者，則由第二審法院以上訴不合法律上之程式，
    判決駁回。而所謂具體理由，必係依據卷內既有訴訟資料或
    提出新事證，指摘或表明第一審判決有何採證認事、用法或
    量刑等足以影響判決本旨之不當或違法，而構成應予撤銷之
    具體事由，始克當之（例如：依憑證據法則具體指出所採證
    據何以不具證據能力，或依憑卷證資料，明確指出所為證據
    證明力之判斷如何違背經驗、論理法則）；倘僅泛言原判決
    認定事實錯誤、違背法令、量刑失之過重或輕縱，而未依上
    揭意旨指出具體事由，或形式上雖已指出具體事由，然該事
    由縱使屬實，亦不足以認為原判決有何不當或違法者（例如
    ：對不具有調查必要性之證據，法院未依聲請調查亦未說明
    理由，或援用證據不當，但除去該證據仍應為同一事實之認
    定），皆難謂係具體理由，俾與第二審上訴制度旨在請求第
    二審法院撤銷、變更第一審不當或違法之判決，以實現個案
    救濟之立法目的相契合，此有最高法院九十七年台上字第八
    九二號判決意旨可參照。
二、本件被告上訴意旨略以：被告遭警方查獲後，即未再吸毒，
    且已坦承不諱，原審僅憑驗尿報告，即量處十一月，顯屬太
    重，再者，原審判決未記載犯罪動機、手段，顯然違背刑事
    訴訟法第三百七十九條第十款等語，然查：被告於原審已
    坦承犯行（原審卷第六九頁），是上訴意旨以：原審以一紙
    驗尿報告即量刑云云，顯有誤指。再者，被告前因施用毒
    品，經判處有期徒刑九月，有本院被告前案紀錄表在卷可參
    （原審卷第九頁背面），因而於本件為同種累犯，原審因而
    依刑法第四十七條累犯規定，量處有期徒刑十一月，核無違
    背比例原則，上訴意旨顯係空言量刑太重。至於上訴意旨
    指摘原判決未記載犯罪手段、動機、目的，違反刑事訴訟法
    第三百七十九條第十款乙節，按刑事訴訟法第三百七十九條
    第十款係規定：依法應調查之證據未予調查。並非判決應記
    載事項，上訴意旨顯有誤引。而原判決已詳載被告如何施用
    毒品（原判決第二頁），上訴意旨謂未記載，顯有誤會。另
    原審係適用簡式程序，而為簡式判決，依刑事訴訟法第三百
    十條之二準用同法第四百五十四條第一項規定，並無需記載
    犯罪動機目的，因此，上訴意旨指摘原審未記載犯罪動機、
    目的乙節，亦有誤會。綜上，本件上訴顯未依據卷內既有訴
    訟資料或提出新事證，指摘或表明第一審判決有何採證認事
    、用法或量刑等足以影響判決本旨之不當或違法，而構成應
    予撤銷之具體事由，揆諸上開法條規定及最高法院判決意旨
    ，難認上訴合法，應予駁回。爰不經言詞辯論，依刑事訴訟
    法第三百六十七條前段、第三百七十二條規定，判決如主文
    。
中    華    民    國    98    年    2     月    5     日
                  刑事第十八庭審判長法  官  吳鴻章
                                    法  官  陳健順
                                    法  官  周政達
以上正本證明與原本無異。
如不服本判決，應於收受送達後10日內向本院提出上訴書狀，其
未敘述上訴之理由者並得於提起上訴後10日內向本院補提理由書
（均須按他造當事人之人數附繕本）「切勿逕送上級法院」。
                                    書記官  廖純瑜
中    華    民    國    98    年    2     月    5     日


司法院資訊處製作；財團法人民間司法改革基金會備份。
